臺灣新北地方法院刑事裁定
111年度聲字第3009號
聲明異議人
即  受刑人  王耀德




上列聲明異議人因聲請定其應執行刑案件，對於臺灣板橋地方法
院檢察署檢察官執行之指揮不服而聲明異議，本院裁定如下：
    主  文
聲明異議駁回。
    理  由
一、聲明異議（詳如附件所示）意旨略以：聲明異議人即受刑人
    （下稱受刑人）王耀德如附表所示案件皆已判決確定，經臺
    灣新北地方檢察署檢察官以100年度執更字第1355號之1指揮
    書執行有期徒刑5年2月、101年度執更字第2743號指揮書執
    行有期徒刑17年及101年度執更字第1130號之2指揮書執行有
    期徒刑5年2月，指揮書備註欄皆註明並皆著名接續執行，致
    受刑人之刑期高達有期徒刑27年4月。惟受刑人於附表一至
    三所示之所有案件時間緊接且連續，並無裁判確定後所犯之
    情事，依規定應得以併合處罰，受刑人曾具狀請求，經地檢
    署以年度不同，不合於數罪併罰定應執行刑要件為由駁回其
    聲請，此與事實不符，實有執行指揮不當，為此聲請異議等
    語。
二、按受刑人或其法定代理人或配偶以檢察官執行之指揮為不當
    者，得向諭知該裁判之法院聲明異議，刑事訴訟法第484條
    定有明文。是依上開規定，對於刑之執行，得聲明異議事由
    由，僅限於「檢察官執行之指揮為不當」為限。再刑罰執行
    ，由檢察官依指揮書附具之裁判書為之，刑事訴訟法第457
    條第1項、第458條規定至明。從而，對法院之裁判有所不服
    者，應以上訴或抗告等方式救濟，而法院之確定判決或裁定
    若有違法情事，除經非常上訴或再審程序，加以撤銷或變更
    者外，原確定裁判有其執行力，檢察官應據以執行。換言之
    ，尚未確定之裁判，檢察官尚未執行，自非聲明異議之範  
    圍，而業經確定之裁判，縱有違誤，於未經非常上訴或再審
    程序變更前，檢察官據以執行，其執行之指揮即難認有違法
    或不當。
三、次按，被告所犯數罪有二裁判以上時，其所犯各罪是否合於
    數罪併罰規定，應以各裁判中最初判決確定者為基準，凡在
    該裁判確定前所犯之各罪，均應依刑法第50條、第51條規定
    ，定其應執行之刑。數罪併罰案件之實體裁判確定後，即生
    實質之確定力，除因增加經另案判決確定合於數罪併罰之其
    他犯罪，或原定應執行刑之數罪中有部分犯罪，因非常上訴
    、再審程序而經撤銷改判，或有赦免、減刑等情形，致原裁
    判定刑之基礎已經變動，或其他客觀上有責罰顯不相當之特
    殊情形，為維護極重要之公共利益，而有另定應執行刑之必
    要者外，法院應受原確定裁定實質確定力之拘束。已經定應
    執行刑確定之各罪，除上開例外情形外，法院再就該各罪之
    全部或部分重複定其應執行刑，前、後二裁定對於同一宣告
    刑重複定刑，行為人顯有因同一行為遭受雙重處罰之危險，
    自均屬違反一事不再理原則，不以定刑之各罪範圍全部相同
    者為限（最高法院110年度台抗大字第489號裁定意旨參照）
    。
四、經查：
　㈠受刑人前因違反毒品危害防制條例等案件，經臺灣高等法院1
    00年度聲字第1169號裁定(下稱甲裁定，如附表一所示)，合
    併定其應執行刑為有期徒刑5年2月確定在案；復因違反毒品
    危害防制條例等案件，經臺灣高等院以101年度聲字第2072
    號裁定(下稱乙裁定，如附表二所示)，合併定其應執行刑為
    有期徒刑17年確定在案；又因犯竊盜罪等案件，經本院以10
    1年度聲字第624號裁定(下稱丙裁定，如附表三所示)，合併
    定其應執行刑為有期徒刑5年2月確定，並接續執行等情，有
    上開刑事裁定及臺灣高等法院被告前案紀錄表在卷可憑。檢
    察官前開執行均係依據確定判決、裁定所為，並無違法。
  ㈡至聲明異議意旨其餘所稱法律變更、定應執行刑、累犯等節
    ，均屬判決、定應執行刑裁定等實體裁判事項，要與檢察官
    依據確定裁判執行無關，並非聲明異議範疇。況如上開二、
    最高法院裁定意旨，亦即被告所犯數罪有二裁判以上時，其
    所犯各罪是否合於數罪併罰規定，應以各裁判中最初判決確
    定者為基準，凡在該裁判確定前所犯之各罪，始得應依刑法
    第50條、第51條規定，定其應執行之刑。依聲明異議人所犯
    甲、乙、丙裁定所犯數罪一覽表，甲裁定中所犯之數罪最早
    判決確定日為96年5月21日、乙裁定中所犯之數罪最早判決
    確定日為98年7月6日、丙裁定所犯之數罪最早判決確定日為
    98年11月17日。按上述首先判決確定之日作為基準之原則，
    甲、乙及丙裁定於附表一、二、三所示各罪，其中乙、丙裁
    定所犯之數罪均於甲裁定中最早判決確定日96年5月21日後
    所犯之犯行，並不符合數罪併罰之要件，無從合併定其應執
    行刑。是受刑人以此為由，指摘檢察官否准其合併定執行刑
    之申請，認其接續之執行違法或不當，自屬無據。
五、綜上所述，受刑人並未指出檢察官依據確定判決、裁定指揮
    執行有何不當，其空言檢察官不予定刑云云，自屬無據。本
    件聲明異議無理由，應予駁回。
據上論斷，應依刑事訴訟法第486條，裁定如主文。
中　　華　　民　　國　　111 　年　　11　　月　　11　　日
                  刑事第二十七庭  法  官  陳明珠
上列正本證明與原本無異。
                                  書記官　陳芳怡　　　　
中　　華　　民　　國　　111 　年　　11　　月　　15　　日
　　　　　　　　　
如不服本裁定應於送達後5日內向本院提出抗告狀　　　　　　
　　　
附表一(100年度聲字第1169號裁定所示各罪)：
編號  1  2 3 4 罪名  毒品危害防制條例(施用第一級毒品) 毒品危害防制條例(施用第二級毒品) 毒品危害防制條例(施用第二級毒品) 毒品危害防制條例(販賣第一級毒品) 宣告刑  有期徒刑8月 (減刑後宣告刑有期徒刑4月) 有期徒刑5月 (減刑後宣告刑有期徒刑2月15日) 有期徒刑5月，如易科罰金以銀元300元即新臺幣900元折算一日 (減刑後宣告刑有期徒刑2月15日) 有期徒刑4年6月 犯罪日期  96.02.02 96.02.02 95.01.18 96.02.02 偵察(自訴) 機關年度案號  板橋地檢96年度毒偵字第1197號 板橋地檢96年度毒偵字第1197號 板橋地檢95年度毒偵字第3913號 板橋地檢96年度偵字第4122號 最  後 事實審判  決 法院 板橋地院 板橋地院 板橋地院 臺灣高院  案號 96年度訴字第1034號 96年度訴字第1034號 95年度簡字第4167號 99年度上更二字第423號  日期 96.04.27 96.04.27 96.04.30 99.12.15 確定 判  決 法院 板橋地院 板橋地院 板橋地院 臺灣高院  案號 96年度訴字第1034號 96年度訴字第1034號 95年度簡字第4167號 99年上更二字第423號  日期 96.05.21 96.05.21 96.05.21 100.01.03 是否得為易科罰金、易服社會勞動之案件  是 是 是 否 

附表二(101年度聲字第2072號裁定所示各罪)：
編號  1  2 3 4 罪名  毒品危害防制條例(施用第二級毒品) 毒品危害防制條例(施用第一級毒品) 毒品危害防制條例(施用第一級毒品) 毒品危害防制條例(施用第二級毒品) 宣告刑  有期徒刑4月 有期徒刑7月 有期徒刑8月 有期徒刑4月 犯罪日期  98.01.12 98.01.13 97.12.17 97.12.17 偵察(自訴) 機關年度案號  板橋地檢98年度毒偵字第586號 板橋地檢98年度毒偵字第586號 板橋地檢98年度毒偵字第2422號 板橋地檢98年度毒偵字第2422號 最  後 事實審判  決 法院 板橋地院 板橋地院 板橋地院 板橋地院  案號 98年度訴字第979號 98年度訴字第979號 98年度訴字第1801號 98年度訴第1801號  日期 98.06.09 98.06.09 98.06.30 98.06.30 確定 判  決 法院 板橋地院 板橋地院 板橋地院 板橋地院  案號 98年度訴字第979號 98年度訴字第979號 98年度訴字第1801號 98年度訴字第1801號  日期 98.07.06 98.07.06 98.07.27 98.07.27 是否得為易科罰金、易服社會勞動之案件  否 否 否 否 

編號  5 6 7 8 罪名  毒品危害防制條例(施用第二級毒品) 毒品危害防制條例(施用第二級毒品) 毒品危害防制條例(施用第一級毒品) 毒品危害防制條例(施用第一級毒品) 宣告刑  有期徒刑3月 有期徒刑4月 有期徒刑8月 有期徒刑1年 犯罪日期  97.12.12 97.11.21 97.11.21 97.04.27 偵察(自訴) 機關年度案號  板橋地檢98年度偵字第14646號 板橋地檢98年度毒偵字第237號 板橋地檢98年度毒偵字第237號 板橋地檢98年度毒偵字第3598號 最  後 事實審判  決 法院 板橋地院 板橋地院 板橋地院 板橋地院  案號 98年度簡字第5480號 98年度訴字第662號 98年度訴字第662號 98年度訴第2237號  日期 98.07.20 98.04.30 98.04.30 98.10.13 確定 判  決 法院 板橋地院 臺灣高院 臺灣高院 板橋地院  案號 98年度簡字第5480號 98年度上訴字第2873號 98年度上訴字第2873號 98年度訴字第2237號  日期 98.08.06 98.09.11 98.10.06 98.11.02 是否得為易科罰金、易服社會勞動之案件  是 否 否 否 

編號  9 10 11 12 罪名  毒品危害防制條例(施用第一級毒品) 竊盜 竊盜 毒品危害防制條例(施用第一級毒品) 宣告刑  有期徒刑1年 有期徒刑6月 有期徒刑7月 有期徒刑8月 犯罪日期  98.04.18 98年2月間(02.11以前) 98.03.23 98.03.19 偵察(自訴) 機關年度案號  板橋地檢98年度毒偵字第4537號 板橋地檢98年度偵字第14570號 板橋地檢98年度偵字第14570號 臺北地檢98年度毒偵字第1042號 最  後 事實審判  決 法院 板橋地院 板橋地院 板橋地院 臺北地院  案號 98年度訴字第2870號 98年度易字第1735號 98年度易字第1735號 98年度訴第1192號  日期 98.10.16 98.10.14 98.10.14 98.10.16 確定 判  決 法院 板橋地院 板橋地院 板橋地院 臺北地院  案號 98年度訴字第2870號 98年度易字第1735號 98年度易字第1735號 98年度訴字第1192號  日期 98.11.06 98.11.09 98.11.09 98.11.09 是否得為易科罰金、易服社會勞動之案件  否 否 否 否 

編號  13 14 15 16 罪名  毒品危害防制條例(施用第二級毒品) 毒品危害防制條例(施用第一級毒品) 毒品危害防制條例(施用第二級毒品) 毒品危害防制條例(幫助販賣第一級毒品) 宣告刑  有期徒刑5月 有期徒刑8月 有期徒刑5月 有期徒刑7年6月 犯罪日期  98.03.19 98.03.24 98.03.24 97.11.24 偵察(自訴) 機關年度案號  臺北地檢98年度毒偵字第1042號 桃園地檢98年度毒偵字第1556號 桃園地檢98年度毒偵字第1556號 板橋地檢98年度偵字第9615號 最  後 事實審判  決 法院 臺北地院 板橋地院 板橋地院 臺灣高院  案號 98年度訴字第1192號 98年度訴字第2523號 98年度訴字第2523號 100年度上更(一)字第307號  日期 98.10.16 98.10.23 98.10.23 101.02.08 確定 判  決 法院 臺北地院 板橋地院 板橋地院 最高法院  案號 98年度訴字第1192號 98年度訴字第2523號 98年度訴字第2523號 101年度台上字第1892號  日期 98.11.09 98.11.09 98.11.09 101.04.19 是否得為易科罰金、易服社會勞動之案件  否 否 否 否 

編號  17 18 罪名  毒品危害防制條例(共同販賣第二級毒品) 毒品危害防制條例(共同販賣第二級毒品) 宣告刑  有期徒刑3年6月 有期徒刑3年6月 犯罪日期  97.11.28 97.12.01 偵察(自訴) 機關年度案號  板橋地檢98年度偵字第9615號 板橋地檢98年度偵字第9615號 最  後 事實審判  決 法院 臺灣高院 臺灣高院  案號 100年度上更(一)字第307號 100年度上更(一)字第307號  日期 101.02.08 101.02.08 確定 判  決 法院 最高法院 最高法院  案號 101年度台上字第1892號 101年度台上字第1892號  日期 101.04.19 101.04.19 是否得為易科罰金、易服社會勞動之案件  否 否 

附表三(101年度聲字第624號裁定所示各罪)：
編號  16 17 18 19 罪名  贓物 毒品危害防制條例(施用第二級毒品) 毒品危害防制條例(施用第一級毒品) 毒品危害防制條例(施用第二級毒品) 宣告刑  有期徒刑3月 有期徒刑4月 有期徒刑8月 有期徒刑4月 犯罪日期  98.07.30 98.07.28 98.07.31為警採尿時回溯26小時內之某時 98.09.13 偵察(自訴) 機關年度案號  板橋地檢98年度偵字第21136號 板橋地檢98年度毒偵字第6390號 板橋地檢98年度毒偵字第6390號 板橋地檢98年度毒偵字第8171號 最  後 事實審判  決 法院 板橋地院 板橋地院 板橋地院 板橋地院  案號 98年度易字第2428號 98年度訴字第3558號 98年度訴字第3558號 99年度訴字第281號  日期 98.10.27 98.11.13 98.11.13 99.02.12 確定 判  決 法院 板橋地院 板橋地院 板橋地院 板橋地院  案號 98年度易字第2428號 98年度訴字第3558號 98年度訴字第3558號 99年度訴字第281號  日期 98.11.17 98.12.15 98.12.15 99.03.15 是否得為易科罰金、易服社會勞動之案件  否 否 否 否 

編號  20 21 22 23 罪名  毒品危害防制條例(施用第一級毒品) 竊盜 贓物 竊盜 宣告刑  有期徒刑8月 有期徒刑7月 有期徒刑3月 有期徒刑7月 犯罪日期  98.09.13 98.08.11 98.08.12、13日某時許 98.08.15 偵察(自訴) 機關年度案號  板橋地檢98年度毒偵字第8171號 板橋地檢98年度偵字第28111號 板橋地檢98年度偵字第28111號 板橋地檢98年度偵字第28111號 最  後 事實審判  決 法院 板橋地院 板橋地院 板橋地院 板橋地院  案號 99年度訴字第281號 98年度易字第3231號 98年度易字第3231號 98年度易字第3231號  日期 99.12.12 99.03.12 99.03.12 99.03.12 確定 判  決 法院 板橋地院 板橋地院 板橋地院 板橋地院  案號 99年度訴字第281號 98年度易字第3231號 98年度易字第3231號 98年度易字第3231號  日期 99.03.15 99.04.09 99.04.09 99.04.09 是否得為易科罰金、易服社會勞動之案件  否 否 否 否 

編號  24 25 26 27 罪名  竊盜 竊盜 竊盜 竊盜 宣告刑  有期徒刑8月 有期徒刑8月 有期徒刑7月 有期徒刑7月 犯罪日期  98.01.13 98.09.05 98.09.10 98.09.10 偵察(自訴) 機關年度案號  板橋地檢98年度偵字第29773號 板橋地檢98年度偵字第29773號 板橋地檢98年度偵字第25534號 板橋地檢98年度偵字第25534號 最  後 事實審判  決 法院 板橋地院 板橋地院 板橋地院 板橋地院  案號 99年度易字第220號 99年度易字第220號 99年度易字第224號 99年度易字第224號  日期 99.03.15 99.03.15 99.03.15 99.03.15 確定 判  決 法院 板橋地院 板橋地院 板橋地院 板橋地院  案號 99年度易字第220號 99年度易字第220號 99年度易字第224號 99年度易字第224號  日期 99.04.12 99.04.12 99.04.12 99.04.12 是否得為易科罰金、易服社會勞動之案件  否 否 否 否 

編號  28 29 罪名  竊盜 竊盜 宣告刑  有期徒刑7月 有期徒刑7月 犯罪日期  98.09.10 98.09.11 偵察(自訴) 機關年度案號  板橋地檢98年度偵字第25534號 板橋地檢98年度偵字第25534號 最  後 事實審判  決 法院 板橋地院 板橋地院  案號 99年度易字第224號 99年度易字第224號  日期 99.03.15 99.03.15 確定 判  決 法院 板橋地院 板橋地院  案號 99年度易字第224號 99年度易字第224號  日期 99.04.12 99.04.12 是否得為易科罰金、易服社會勞動之案件  否 否 

附件: